【裁判字號】    95,簡上,19
【裁判日期】    950524
【裁判案由】    竊盜
【裁判全文】
臺灣苗栗地方法院刑事判決              95年度簡上字第19號
上  訴  人  戊○○
即  被  告
上  訴  人  乙○○
即  被  告
                    樓（送達地址）
上列上訴人等因竊盜案件，不服本院苗栗簡易庭95年度苗簡字第
55號中華民國95年1 月18日第一審簡易判決（聲請簡易判決處刑
案號94年度偵字第4385號），提起上訴，本院管轄之第二審合議
庭判決如下：
    主  文
上訴駁回。
戊○○、乙○○均緩刑貳年。
    事  實
一、戊○○與乙○○係同事關係。其等基於意圖為自己不法所有
    之概括犯意聯絡，以1 人輪流跟店員聊天講話，另1 人則趁
    店員不注意之際竊取店內財物之方式，連續為以下之竊盜行
    為：
    (1)於民國94年11月8日上午10時18分許，其等2人至位於苗栗
      縣頭份鎮○○路220 號之台鹽生技店，共同竊取由丙○○
      所管領之耳環5 對（未扣案）及水晶項鍊1 條，價值共約
      值新台幣（下同）4,000 元。
    (2)於同日上午12時許，在苗栗縣頭份鎮○○路133 號之佳佳
      內衣飾品店內，共同竊取由甲○○所管領之女童內褲4 件
      、真水內衣2 件、真水內褲2 件、特價內褲3 件價值共約
      4,5 85元。
    (3)於同日下午1時40分許，在苗栗縣頭份鎮○○路77號之燦
      坤3C頭份電，共同竊取該店之CD音響1臺、DVD光碟機1臺
      、鹼性電池2組，價值共約9,158元。
    嗣於同日下午2時34分許，經上揭燦坤店報案始循線查獲。
二、案經苗栗縣警察局移送臺灣苗栗地方法院檢察署檢察官偵查
    後聲請簡易判決處刑。
    理  由
一、本件被告戊○○、乙○○迭於警詢、檢察官偵查及於本院審
    理時，對於上述犯罪事實坦承不諱，核與證人丙○○、甲○
    ○、丁○○等人，於警詢中之證述相符，又有扣押物品筆錄
    及贓物認領保管單3 紙、及查獲贓物、錄影翻拍照片共17張
    在卷可佐。綜上，被告戊○○、乙○○2 人之自白與犯罪事
    實相符，其等竊盜之犯行，洵堪認定。
二、核被告戊○○、乙○○所為，均係犯刑法第320 條第1 項之
    竊盜罪。被告二人就上開3 次竊盜犯行，有犯意之聯絡及行
    為之分擔，為共同正犯。又被告2 人之3 次之竊盜犯行，時
    間密接，方法相同，所犯為構成要件相同之罪名，顯係基於
    概括犯意而為，為連續犯，應依刑法第56條規定以一罪論，
    並加重其刑。原審審酌被告等之犯罪動機、目的、手段均
    係共同竊取商店內之如事實所示之財物、所竊盜財物之價值
    ，犯行造成被害人之財物損失、部分業經被害人領回所生之
    危害、犯罪後均能坦承犯行之態度等一切情狀，而依刑事訴
    訟法第449 條第1 項、刑法第28條、第320 條第1 項、第41
    條第1 項前段、罰金罰鍰提高標準條例第1 條前段、第2條
    之規定，均量處被告2 人有期徒刑2 月，並均依法諭知易科
    罰金，以300 元折算1 日之折算標準，本院合議庭認其認事
    用法均無違誤，量刑亦稱妥適。上訴意旨認其等已知錯誤並
    悔改，且與被害人達成和解等情，而指摘原判決不當，為無
    理由，應予駁回。末查，被告2 人均未曾受有期徒刑以上刑
    之宣告，此有臺灣高等法院被告前案紀錄表1 份在卷可憑，
    足見其等素行尚佳。再衡酌被告2 人業已與被害人達成和解
    ，此有和解書3 份在卷可稽，可見其等已知所悔悟，被害人
    已原諒被告2 人之行為，其等經此偵、審程序，當知所警惕
    ，信無再犯之虞，本院認前開所宣告之刑，以暫不執行為適
    當，諭知緩刑2 年，以啟自新。
據上論斷，依刑事訴訟法第455條之1第1項、第3項、第368條，
刑法第74條第1款，判決如主文。
本案經檢察官黃智勇到庭執行職務。
中    華    民    國    95    年    5     月    24    日
                  刑事第三庭  審判長法  官    柳章峰
                                    法  官    吳國聖
                                    法  官    呂曾達
不得上訴。
以上正本證明與原本無異。
                                    書記官    許千士
中    華    民    國    95    年    5     月    24    日


司法院資訊處製作；財團法人民間司法改革基金會備份。
